最高法院刑事判決　　　　　　一○○年度台上字第四二八二號
上　訴　人　陳文仕
上列上訴人因違反毒品危害防制條例案件，不服台灣高等法院台
中分院中華民國一○○年六月十六日第二審判決（一○○年度上
訴字第九四○號，起訴案號：台灣苗栗地方法院檢察署九十九年
度偵字第二六三二號），提起上訴，本院判決如下：
    主  文
上訴駁回。
    理  由
按刑事訴訟法第三百七十七條規定，上訴於第三審法院，非以判
決違背法令為理由，不得為之。是提起第三審上訴，應以原判決
違背法令為理由，係屬法定要件。如果上訴理由書狀並未依據卷
內訴訟資料，具體指摘原判決不適用何種法則或如何適用不當，
或所指摘原判決違法情事，顯與法律規定得為第三審上訴理由之
違法情形，不相適合時，均應認其上訴為違背法律上之程式，予
以駁回。本件上訴人陳文仕上訴意旨略稱：(一)證人蔣安頓、楊智
宇、陳美娟於警詢時之陳述，屬審判外之陳述，原判決未就渠等
陳述當時之原因、過程、內容、功能等外在因素加以觀察，以判
斷渠等陳述是否出於真意，逕行認定有證據能力，應有違誤。(二)
原判決就上訴人所犯二罪，分別量處有期徒刑三年八月及四年，
定應執行刑為有期徒刑七年六月，有違比例原則。(三)上訴人年紀
甚輕，閱歷亦淺，犯罪獲利不豐，偵審中坦承犯行，態度良好，
並非十惡不赦，原判決未依刑法第五十九條酌量減輕其刑，適用
法則不當云云。惟查原判決依憑上訴人之自白，證人蔣安頓、楊
智宇、陳美娟之證言，卷附之0000000000號、000
0000000號行動電話之雙向通聯紀錄及調閱查詢單等證據
資料，資以認定上訴人有原判決事實欄所記載之犯罪事實，因而
撤銷第一審不當之科刑判決，改判仍論處上訴人販賣第二級毒品
二罪刑（均累犯），已詳述其依憑之證據及認定之理由，所為論
斷，核與卷證資料相符，從形式上觀察，並無違背法令之情形。
按認事採證、證據之取捨及證據證明力之判斷，俱屬事實審法院
之職權，苟無違背證據法則，自不能指為違法。證人蔣安頓、楊
智宇、陳美娟於警詢時所為之證述，如何具有證據能力，原判決
理由已詳予說明【見原判決理由一之(二)】，上訴人於原審就該三
人於警詢時陳述之證據能力亦表示沒有意見（見原審卷第四七、
四八頁），上訴意旨上訴本院再爭執其證據能力，自非適法之第
三審上訴理由。又刑法第五十九條之酌量減輕其刑，為審判法官
之職權，本有自由裁量之餘地，原判決未適用該條規定，酌量減
輕其刑，要難指為不當。再原判決就上訴人所犯二罪，均依毒品
危害防制條例第十七條第二項之規定減輕其刑後，分別量處有期
徒刑三年八月及四年，在各刑之最長期（有期徒刑四年）以上，
各刑合併之刑期以下，定其應執行刑為有期徒刑七年六月，已說
明斟酌量處上開刑度之理由，上開刑之量定既未逾越法定刑度，
就本案犯罪情節而言，又難謂有濫用量刑權限之情形，自不能任
意指為違法。上訴意旨指摘所定應執行之刑有違比例原則，係就
原審量刑職權之適法行使，任意指摘，並非適法之第三審上訴理
由。上訴意旨置原判決之論敘於不顧，徒憑己見，為事實上之爭
辯，並對原審採證認事之職權行使，任意指摘，難謂已符合首揭
法定上訴要件。其上訴違背法律上之程式，應予駁回。
據上論結，應依刑事訴訟法第三百九十五條前段，判決如主文。
中    華    民    國  一○○  年    八    月    四    日
                      最高法院刑事第十二庭
                          審判長法官  黃  正  興  
                                法官  林  秀  夫  
                                法官  許  錦  印  
                                法官  林  瑞  斌  
                                法官  謝  靜  恒  
本件正本證明與原本無異
                                      書  記  官  
中    華    民    國  一○○  年    八    月    十    日
                                                       s